Images du répertoire du notaire Jean Andrieu pour l'étude IV
Archives nationales de France
Images du répertoire du notaire Jean Andrieu pour l' étude IV
22 juillet 1744 - 7 mai 1765
MC/RE/IV/6
Etude IV; Andrieu, Jean
Un registre
Archives nationales de France
Minutes et répertoires: la loi 2008-696 du 15 juillet 2008 relative aux archives a fixé à 75 ans à compter de la date de l'acte, ou à 25 ans à compter de la date du décès de l'intéressé si ce délai est plus bref, le délai de communication des minutes et répertoires des notaires; ce délai est porté à 100 ans à compter de la date de l'acte si le document se rapporte à un mineur (code du Patrimoine, articles L213-2, 4e d et 5e).
Autres documents de l'étude (dossiers de clients, comptabilité...): s'agissant d'archives privées, ces documents sont communicables selon les modalités fixées par le déposant ou le donateur.
Certains documents ne sont pas accessibles sous leur forme originale en raison de leur mauvais état de conservation.
Registre entré aux Archives nationales en 1941
608 feuillets de papier manuscrits, hauteur 36 x largeur 24 cm, composé de 3 cahiers dont le premier est paginé en toutes lettres de 1 à 185, le deuxième n'est pas paginé et le troisième est paginé en toutes lettres par le notaire de 1 à 784. Le registre est en bon état, sauf les feuillets 184 et 185 qui sont déreliés et 5 feuillets qui présentent une déchirure.
Registre folioté en 2003 (foliotation non visible à l'écran)
Images des répertoires de l’étude IV
Archives de l'étude IV
répertoire d'officier public ministériel
- Répertoire chronologique pour la période du 22 juillet 1744 au 7 mai 1765, 22 juillet 1744 - 7 mai 1765; MC/RE/IV/6; 606 feuillets
  Le répertoire contient les informations suivantes: nature de l'acte, noms des parties et date de l'acte.
  A signaler deux annotations amusantes du clerc qui a effectué le récolement en 1851 aux folios 118 et 286.
  répertoire
  - Page de titre du "Répertoire des contrats et actes receus par Me Jean Andrieu avocat en Parlement conseiller du Roy nottaire au Châtelet depuis le 22 juillet 1744 jour de sa réception en lad. charge au lieu et place de Me Michel Anne de Saint-Georges cy-devant aussy nottaire jusques le compris le sept may 1765 - dans lequel ne seront point compris les contrats de constitution sur les aydes et gabelles attendu qu'il en sera fait au répertoire particulier"., 1 r°; 1 feuillet., le verso est blanc.
  - Liste chronologique des actes pour la période du 22 juillet au 31 décembre 1744, 22 juillet - 31 décembre 1744; 2 r°-10 v°; 9 feuillets
  - Liste chronologique des actes pour la période du 1 janvier au 30 décembre 1745, 1 janvier - 30 décembre 1745; 11 r°-35 r°; 25 feuillets
  - Liste chronologique des actes pour la période du 3 janvier au 31 décembre 1746, 3 janvier - 31 décembre 1746; 35 v°-54 v°; 20 feuillets
  - Liste chronologique des actes pour la période du 4 janvier au 31 décembre 1747, 4 janvier - 31 décembre 1747; 55 r°-75 v°; 21 feuillets
  - Liste chronologique des actes pour la période du 3 janvier au 31 décembre 1748, 3 janvier - 31 décembre 1748; 75 v°-99 v°; 25 feuillets
  - Liste chronologique des actes pour la période du 1 janvier au 31 décembre 1749, 1 janvier - 31 décembre 1749; 99 v°-123 v°; 25 feuillets
  - Liste chronologique des actes pour la période du 2 janvier au 31 décembre 1750, 2 janvier - 31 décembre 1750; 123 v°-148 v°; 26 feuillets
  - Liste chronologique des actes pour la période du 1 janvier au 31 décembre 1751, 1 janvier - 31 décembre 1751; 149 r°-176 r°; 28 feuillets
  - Liste chronologique des actes pour la période du 4 janvier au 31 décembre 1752, 4 janvier - 31 décembre 1752; 177 r°-213 r°; 37 feuillets
  - Liste chronologique des actes pour la période du 2 janvier au 31 décembre 1753, 2 janvier - 31 décembre 1753; 213 v°-248 v°; 36 feuillets
  - Liste chronologique des actes pour la période du 2 janvier au 31 décembre 1754, 2 janvier - 31 décembre 1754; 249 r°-285 r°; 36 feuillets
  - Liste chronologique des actes pour la période du 1 janvier au 31 décembre 1755, 1 janvier - 31 décembre 1755; 285 v°-325 v°; 41 feuillets
  - Liste chronologique des actes pour la période du 2 janvier au 31 décembre 1756, 2 janvier - 31 décembre 1756; 326 r°-364 v°; 39 feuillets
  - Liste chronologique des actes pour la période du 2 janvier au 31 décembre 1757, 2 janvier - 31 décembre 1757; 365 r°-404 r°; 40 feuillets
  - Liste chronologique des actes pour la période du 2 janvier au 31 décembre 1758, 2 janvier - 31 décembre 1758; 404 v°-440 r°; 37 feuillets
  - Liste chronologique des actes pour la période du 1er janvier au 31 décembre 1759, 1er janvier - 31 décembre 1759; 440 v°-471 v°; 32 feuillets
  - Liste chronologique des actes pour la période du 2 janvier au 31 décembre 1760, 2 janvier - 31 décembre 1760; 471 v°-493 v°; 23 feuillets
  - Liste chronologique des actes pour la période du 1er janvier au 31 décembre 1761, 1er janvier - 31 décembre 1761; 494 r°-518 v°; 25 feuillets
  - Liste chronologique des actes pour la période du 2 janvier au 31 décembre 1762, 2 janvier - 31 décembre 1762; 518 v°-544 v°; 27 feuillets
  - Liste chronologique des actes pour la période du 3 janvier au 31 décembre 1763, 3 janvier - 31 décembre 1763; 544 v°-572 v°; 29 feuillets
  - Liste chronologique des actes pour la période du 1er janvier au 31 décembre 1764, 1er janvier - 31 décembre 1764; 572 v°-599 r°; 28 feuillets
  - Liste chronologique des actes pour la période du 1er janvier au 7 mai 1765, 1er janvier - 7 mai 1765; 599 r°-607 v°; 9 feuillets, le 608 est blanc.